# 請教陳版主及各位專家，贊助費收入需要交納營業稅嗎？

提问人：julia_wanyin 时间：2013-04-06 17:46:43
請教各位，百貨行業收到的專櫃、或者與百貨公司有業務關聯的單位（如：為百貨公司做裝修的工程公司）交來的贊助費，需要繳納營業稅嗎？

回答人：chenyiwei
建议看一下《关于商业企业向货物供应方收取的部分费用征收流转税问题的通知》（国税发[2004]136号）是否适用于这种情况。

提问人：julia_wanyin 时间：2013-04-11 13:50:58
回复 chenyiwei 的帖子
再請教一下，按照国税发[2004]136号中說法，（一）对商业企业向供货方收取的与商品销售量、销售额无必然联系，且商业企业向供货方提供一定劳务的收入，例如进场费、广告促销费、上架费、展示费、管理费等，不属于平销返利，不冲减当期增值税进项税金，应按营业税的适用税目税率征收营业税。
商业企业向供应商收取的上述费用，虽然与商品销售额无必然联系，但是与百货业的日常业务有联系（比如，百货公司搞促销活动，制作促销宣传牌等，向供应商回收促销物料费用），这种是不是应该属于混合销售？如果是混合销售就应该缴纳增值税，而不是营业税。

回答人：chenyiwei
我理解，百货公司并不向供应商销售货物，所以百货公司向供应商收取的款项应不会构成混合销售。